【裁判字號】    99,台上,3520
【裁判日期】    990610
【裁判案由】    違反槍砲彈藥刀械管制條例等罪
【裁判全文】
最高法院刑事判決            九十九年度台上字第三五二０號
上  訴  人  甲○○
上列上訴人因違反槍砲彈藥刀械管制條例等罪案件，不服台灣高
等法院中華民國九十九年三月九日第二審判決（九十九年度上訴
字第一三九號，起訴案號：台灣宜蘭地方法院檢察署九十八年度
偵字第一八一○號），提起上訴，本院判決如下：
    主  文
上訴駁回。
    理  由
一、違反槍砲彈藥刀械管制條例部分
按刑事訴訟法第三百七十七條規定，上訴於第三審法院，非以判
決違背法令為理由，不得為之。是提起第三審上訴，應以原判決
違背法令為理由，係屬法定要件。如果上訴理由書狀並未依據卷
內訴訟資料，具體指摘原判決不適用何種法則或如何適用不當，
或所指摘原判決違法情事，顯與法律規定得為第三審上訴理由之
違法情形，不相適合時，均應認其上訴為違背法律上之程式，予
以駁回。本件原判決撤銷第一審關於違反槍砲彈藥刀械管制條例
部分之不當判決，改判仍論處上訴人甲○○非法持有可發射金屬
具有殺傷力之槍枝罪刑，已詳敘認定犯罪事實之依據及憑以認定
之理由，並對上訴人否認犯罪之辯詞，如何不足採信，均依據卷
內資料予以指駁說明，從形式上觀察，並無任何違背法令之處。
查上訴人及其辯護人對證人賴民弘警詢之陳述，於第一審審判程
序中表示同意作為證據，原審審酌該言詞陳述作成時情況，並無
違法之處，認為適當，具證據能力，所為證據之取捨，核無不合
；又上訴人非法持有改造手槍二支，雖僅持有三日，即為警查獲
，然對社會治安仍隱藏鉅大危害，尚難認在客觀上足以引起一般
同情，而認有情輕法重情形，自無刑法第五十九條酌量減輕其刑
之適用，原審未予酌減其刑，亦無不合。至於其素行良好，罹患
憂鬱症，持槍為防身，未持以犯罪，犯後態度良好等情狀，原審
已於法定刑內從輕量刑，尤不得指為違法。上訴意旨，對於原判
決究竟如何違背法令，並未依據卷內資料為具體之指摘，徒執陳
詞，就原判決已詳為論斷及說明之事項，再為事實上之爭辯，並
對原審採證認事量刑職權之行使，任意指摘，難謂已符合首揭法
定上訴要件，其上訴違背法律上之程式，應予駁回。
二、恐嚇安全部分
按刑事訴訟法第三百七十六條所列各罪之案件，經第二審判決者
，不得上訴於第三審法院，法有明文。本件上訴人另犯恐嚇安全
罪部分，經原審依刑法第三百零五條論處罪刑，核屬刑事訴訟法
第三百七十六條第一款之案件。依首開說明，既經第二審判決，
自不得上訴於第三審法院，上訴人猶復提起上訴，顯為法所不許
，應併予駁回。
據上論結，應依刑事訴訟法第三百九十五條前段，判決如主文。
中    華    民    國  九十九  年    六    月    十    日
                      最高法院刑事第十庭
                          審判長法官  花  滿  堂
                                法官  黃  正  興
                                法官  陳  東  誥
                                法官  林  錦  芳
                                法官  洪  昌  宏
本件正本證明與原本無異
                                      書  記  官
中    華    民    國  九十九  年    六    月   十四   日
                                                      K

司法院資訊處製作；財團法人民間司法改革基金會備份。
